臺灣雲林地方法院刑事判決
110年度侵訴字第19號
公  訴  人  臺灣雲林地方檢察署檢察官
被      告  鍾育哲



上列被告因妨害性自主案件，經檢察官提起公訴（110年度偵字
第3176號），被告於準備程序中就被訴事實為有罪之陳述，經告
知簡式審判程序之旨，並聽取當事人之意見後，本院合議庭裁定
由受命法官獨任進行簡式審判程序，並判決如下：
    主    文
乙○○犯對於十四歲以上未滿十六歲之女子為性交罪，處有期徒刑
伍月。
    事    實
一、乙○○於民國109年2月間某日與代號BL000-A110026號女子（9
    6年1月生，真實姓名年籍詳卷，下稱甲女）認識並交往為男
    女朋友。甲女於109年3月16日雖尚未滿14歲，惟向乙○○稱自
    己虛歲15歲，而乙○○明知甲女尚未滿16歲，性觀念未臻成熟
    ，並無完全之性自主同意能力，其主觀上竟仍基於對14歲以
    上未滿16歲女子為性交之犯意，於109年3月16日22時許，在
    址設雲林縣○○市○○○路000號之星辰庭園汽車旅館內，未違反
    甲女之意願，以生殖器插入甲女陰道之方式，對甲女為性交
    行為1次。
二、案經甲女之母BL000-A110026A(真實姓名年籍詳卷，下稱甲
    母)訴由雲林縣警察局斗六分局報告臺灣雲林地方檢察署檢
    察官偵查起訴。
    理    由
壹、程序部分：
一、按性侵害犯罪防治法所稱性侵害犯罪，係指觸犯刑法第221
    條至第227條、第228條、第229條、第332條第2項第2款、第
    334條第2項第2款、第348條第2項第1款及其特別法之罪；行
    政機關、司法機關及軍法機關所製作必須公示之文書，不得
    揭露被害人之姓名、出生年月日、住居所及其他足資識別被
    害人身分之資訊，性侵害犯罪防治法第2條第1項、第12條第
    2項分別定有明文。本案被告乙○○係觸犯刑法第227條第3項
    之罪，屬性侵害犯罪防治法所稱之性侵害犯罪，因本院製作
    之判決係屬必須公示之文書，為避免被害人身分遭揭露，爰
    依上開規定，對於甲女、甲母之姓名及年籍資料等足資識別
    甲女身分之資訊，均予以隱匿而不揭露，核先敘明。
二、本案被告所犯之罪，非死刑、無期徒刑、最輕本刑為3年以
    上有期徒刑之罪，其於準備程序中就前揭被訴事實為有罪之
    陳述，經告知簡式審判程序之旨，並聽取其與公訴人之意見
    後，本院合議庭認無不得或不宜改依簡式審判程序進行之情
    事，依刑事訴訟法第273條之1第1項規定，裁定由受命法官
    獨任進行簡式審判程序，是本案之證據調查，依刑事訴訟法
    第273條之2規定，不受同法第159條第1項、第161條之2、第
    161條之3、第163條之1及第164條至第170條規定之限制，合
    先敘明。
貳、實體部分：
一、認定犯罪事實所憑之證據及理由：
    上開犯罪事實，業據被告於偵查及本院審理時坦承不諱（見
    密他卷第73頁至第83頁、本院卷第84頁），核與證人甲女於
    偵查時所為證述大致相符（見密他卷第53頁至第56頁），並
    與證人甲母、證人甲女之姊姊即代號BL000-A110026B號（真
    實姓名年籍詳卷）於偵查時所證述之相關情節尚無齟齬（見
    密他卷第57頁至第59頁、第63頁至第65頁），核無明顯矛盾
    或不合常情之處，且有雲林縣警察局刑案現場勘察採證報告
    表1份（密警卷第31頁）、現場勘察照片33張（密警卷第33
    頁至第49頁）、勘察採證同意書2份（密警卷第51頁、第53
    頁）、國立臺灣大學醫學院附設醫院雲林分院受理疑似性侵
    害事件驗傷診斷書1份（密警卷第97頁至第99頁）、性侵害
    案件代號與真實姓名對照表3份（密警卷第101頁至第105頁
    ）、內政部警政署刑事警察局110年5月6日刑生字第1100032
    617號鑑定書1份（偵卷第31頁至第35頁）、甲女個人戶籍資
    料（完整姓名）查詢結果1份（本院密卷第1頁）在卷可資佐
    證補強，足認被告上開任意性自白核與事實相符，堪以採信
    。是本案事證明確，被告犯行洵堪認定，應依法論科。
二、論罪科刑之理由：
  ㈠按刑法第227 條第1 項對於未滿14歲之男女為性交罪，固不
    以行為人明知被害人為未滿14歲之人為必要，但仍須證明行
    為人有對未滿14歲者為性交行為之不確定故意，亦即行為人
    須預見被害人係未滿14歲者，且對於對未滿14歲者為性交並
    不違背其本意，始足當之。至於行為人在客觀上雖有對於未
    滿14歲之男女為性交之行為，然而其主觀上所認識之被害人
    年齡則為14歲以上時，亦即其對於被害人實際為未滿14歲之
    人並無認識或預見，而欠缺對於未滿14歲之男女為性交行為
    之犯罪故意（包括直接故意及間接故意）時，本諸「所犯重
    於所知時，從其所知」之當然法理，自不能以刑法第227 條
    第1 項對於未滿14歲之男女為性交罪相繩，而應適用行為人
    主觀上所認識之罪論處。查甲女為96年1月出生，有真實姓
    名對照表、個人戶籍資料（完整姓名）查詢結果各1 份存卷
    可憑，其與被告為性交行為時客觀上雖為13歲而未滿14歲之
    女子，然13歲與14歲間就外貌言談上即可能難以區辨，又依
    甲女於偵查中證稱：與被告聊天的過程中有提到我虛歲算15
    歲等語（見密他卷第54頁），且被告於警詢、偵查及本院審
    理中亦始終供述：甲女跟我說她15歲等語（見密警卷第4頁
    、密他卷第75頁、本院卷第75頁），卷內復無證據證明被告
    確實知悉或可得而知甲女為未滿14歲之人，自難遽認被告與
    甲女為性交行為時主觀上具有認知甲女為未滿14歲之人之故
    意，則被告應係認知甲女為14歲以上未滿16歲之女子，卻仍
    基於與14歲以上未滿16歲之女子為性交之主觀犯意，與甲女
    發生性交行為，洵堪認定。揆諸前揭說明，雖甲女於本案性
    交時之實際年齡尚未滿14歲，但因被告主觀上所認知之性交
    對象應屬14歲以上未滿16歲之女子，本案尚不得論以對於未
    滿14歲之女子為性交罪，而應採對被告有利之認定，論以對
    於14歲以上未滿16歲之女子為性交罪。是核被告所為，係犯
    刑法第227條第3項之對14歲以上未滿16歲之女子為性交罪。
  ㈡按成年人教唆、幫助或利用兒童及少年犯罪或與之共同實施
    犯罪或故意對其犯罪者，加重其刑至二分之一。但各該罪就
    被害人係兒童及少年已定有特別處罰規定者，從其規定，兒
    童及少年福利與權益保障法第112條第1項定有明文。被告係
    犯對14歲以上未滿16歲女子為性交罪，因該罪已將被害人年
    齡明定為14歲以上未滿16歲，自屬針對該段年齡之少年為被
    害人所定之特別處罰規定，揆諸兒童及少年福利與權益保障
    法第112條第1項但書規定，自毋庸加重其刑。
  ㈢爰以行為人之責任為基礎，審酌被告正值青壯，知悉甲女對
    於性行為之智識及自主能力均未臻成熟，竟未克制己身情慾
    衝動而為本案性交行為，對甲女之身心健全、人格發展造成
    不良影響，其行為確屬不當。另考量被告並無任何前科紀錄
    ，此有臺灣高等法院被告前案紀錄表在卷可按，素行尚可，
    而其於本院審理時坦承犯行，正視己非，且雖有意願與甲女
    進行調解，但因甲母表達無意願而未能進行（見本院密卷第
    3頁），兼衡被告犯罪之動機、目的、手段、於本院審理時
    自陳之智識程度及家庭經濟狀況（見本院卷第85、86頁）等
    一切情狀，量處如主文所示之刑。又本件被告所犯之罪，法
    定刑為7年以下有期徒刑之罪，不符合易科罰金之要件，是
    不併為易科罰金之宣告，惟仍得依刑法第41條第3項規定聲
    請易服社會勞動，併此敘明。
  ㈣扣案如附表所示之物，均係供本案作為證據之用，並非屬被
    告所有，亦非供本案犯行所用之物，自不予宣告沒收。
據上論斷，依刑事訴訟法第273條之1第1項、第299條第1項前段
，刑法第227條第3項，判決如主文。
本案經檢察官甲○○提起公訴，檢察官蔡少勳到庭執行職務。
中　　華　　民　　國　　110 　年　　8 　　月　　20　　日
                  刑事第二庭  法  官  簡鈺昕
以上正本證明與原本無異。 　　　　　　　　　
如不服本判決應於收受判決後20日內向本院提出上訴書狀，並應
敘述具體理由；其未敘述上訴理由者，應於上訴期間屆滿後20日
內向本院補提理由書（均須按他造當事人之人數附繕本）。「切
勿逕送上級法院」。
                              書記官  林芳宜
中　　華　　民　　國　　110 　年　　8 　　月　　20　　日
附錄本案論罪科刑法條全文：
中華民國刑法第227條
（未成年人）
對於未滿十四歲之男女為性交者，處3年以上10年以下有期徒刑
。
對於未滿十四歲之男女為猥褻之行為者，處6月以上5年以下有期
徒刑。
對於十四歲以上未滿十六歲之男女為性交者，處7年以下有期徒
刑。
對於十四歲以上未滿十六歲之男女為猥褻之行為者，處3年以下
有期徒刑。
第1項、第3項之未遂犯罰之。
附表：
編號 物品名稱及數量 1 被害人外衣1件 2  被害人內褲1件 3 微物檢體1件 4  被害人外陰部梳取物1件 5  被害人外陰部棉棒1件 6  被害人陰部深部棉棒1件 7  被害人陰部抹片1件 8  被害人6A棉棒1件 9  被害人6B棉棒1件 10 被害人唾液1件 11  被害人右手指甲1件 12  被害人左手指甲1件